【裁判字號】    99,訴,2945
【裁判日期】    991202
【裁判案由】    毒品危害防制條例等
【裁判全文】
臺灣臺中地方法院刑事判決              99年度訴字第2945號
公  訴  人  臺灣臺中地方法院檢察署檢察官
被      告  林枝標
指定辯護人  本院公設辯護人  賴忠杰
上列被告因違反毒品危害防制條例等案件，經檢察官提起公訴（
98 年度偵字第28390號），本院判決如下：
    主    文
林枝標犯如附表所示之罪，各處如附表所示之刑（含主刑及從刑
）。主刑部分應執行有期徒刑拾捌年。
    犯罪事實
一、林枝標綽號「紅龜」，前因施用第一、二級毒品案件，經本
    院判處應執行有期徒刑1年4月確定，於民國96年3月4日執行
    完畢；又於97年間再因施用第二級毒品與持有第一級毒品案
    件，分別經本院判處有期徒刑7月、4月確定，並定應執行有
    期徒刑10月確定，於97年11月13日執行完畢。詎猶不知悔改
    ，明知海洛因、甲基安非他命，分別為毒品危害防制條例第
    2條第2項第1款、第2款所列管之第一級及第二級毒品，不得
    販賣、轉讓，及甲基安非他命亦為藥事法所公告列管之禁藥
    ，不得非法轉讓，惟仍基於販賣、轉讓海洛因及甲基安非他
    命之犯意，以其自己之SONY ERICSSON廠牌手機搭配其向友
    人借用之門號0000-000000號SIM卡，作為交易毒品之聯繫工
    具，分別為下列犯行：
(一)、於98年10、11月間，林枝標至其國中、小學同學陳吉卿位於
    臺中市○○區○○街536之20號7樓住處修理電器時，無償轉
    讓數量不詳（惟無證據證明已達淨重10公克以上）之第二級
    毒品且公告為禁藥之甲基安非他命供陳吉卿施用1次。
(二)、吳德賢於98年10月23日14時51分起，以行動電話0000-00000
    0號與林枝標所持用之行動電話0000-000000門號聯繫，約定
    購買甲基安非他命。待雙方於電話約妥交易毒品之事宜後，
    林枝標即前往吳德賢位於臺中市○區○○○街15號住處，販
    賣新臺幣（下同）2000元之甲基安非他命與吳德賢，並當場
    收取2000元之價款。
(三)、於98年11月22日晚間（起訴書誤載為23日晚間），吳德賢復
    以使用之門號0000-000000號行動電話，撥打林枝標所持用
    之行動電話0000-000000門號聯繫，約妥購買甲基安非他命
    後，林枝標即前往吳德賢上開住處，販賣1000元之甲基安非
    他命與吳德賢，並當場收取1000元之價款。
(四)、吳俊慶於98年6、7月間某日，以使用之門號0000-000000號
    行動電話，撥打林枝標所持用之行動電話0000-000000門號
    聯繫，約定購買第一級毒品海洛因後，與林枝標約妥在臺中
    縣潭子鄉○○路自行車道附近之統一超商交易，販賣500元
    之海洛因與吳俊慶，並當場收取500元之價款。
(五)、於98年10月16日19時36分起，林枝標以上開門號0000-00000
    0號行動電話，撥打吳俊慶之門號0000-000000號行動電話，
    詢問是否要購買毒品，待雙方於電話約妥交易毒品後，吳俊
    慶即前往臺中縣潭子鄉○○路某國小旁之天橋下，向林枝標
    購買價值1000元之海洛因，林枝標並當場收取1000元之價款
    。
(六)、紀宏昇於98年5、6月間某日，經由友人林志偉（已死亡）介
    紹，之後在林志偉位於臺中縣豐原市○○路○段之住處，向
    林枝標購買1000元之甲基安非他命，林枝標當場收取1000元
    之價款，並告知紀宏昇其使用之行動電話門號為0000-00000
    0號，作為紀宏昇日後購買毒品之聯絡工具。
(七)、於98年9月中旬某日，紀宏昇以公用電話撥打林枝標之前開
    門號0000-000000號行動電話，約妥購買毒品事宜後，紀宏
    昇即前往林枝標位於臺中縣神岡鄉○住○○○路旁，向林枝
    標購買1000元之甲基安非他命，林枝標並當場收取1000元之
    價款。
(八)、於98年11月22日中午某時，紀宏昇以公用電話撥打林枝標之
    門號0000-000000號行動電話，約妥購買毒品事宜後，雙方
    約定在臺中市○○路之「大買家」旁交易，紀宏昇以500元
    之價金，向林枝標購買甲基安非他命，林枝標並當場收取
    500元之價款。
二、嗣於98年11月24日中午12時45分許，為警持本院所核發之搜
    索票，在林枝標位於臺中縣神岡鄉○○路135巷1弄8號住處
    搜索，當場在上址3樓置物間地面及不知情之邱麗芬所有之
    藍色上衣口袋內，分別扣得林枝標所有用以施用之第二級毒
    品甲基安非他命共2小包（原含袋總重3.7公克；嗣經鑑驗後
    ，因鑑驗滅失0.002公克，驗餘淨重分別為1.906公克、0.96
    6公克，空包裝總重0.826公克）及在2樓工作室內扣得林枝
    標所有用以施用第二級毒品甲基安非他命所用之吸食器1組
    （林枝標涉嫌施用第二級毒品部分，業經本院於99年2月25
    日以99年度易字第285號判處有期徒刑6月，於99年3月15日
    確定，上開物品均已於該案沒收銷燬及沒收而滅失），另在
    3樓處扣得其所有之SONY ERICSSON廠牌行動電話1支（含林
    枝標向友人借用之0000-000000號之SIM卡1張）。
三、案經臺中縣警察局移送臺灣臺中地方法院檢察署檢察官偵查
    起訴。
    理  由
壹、證據能力之說明：
    按被告以外之人於審判外之陳述，雖不符前4條之規定，而
    經當事人於審判程序同意作為證據，法院審酌該言詞陳述或
    書面陳述作成時之情況，認為適當者，亦得為證據。當事人
    、代理人或辯護人於法院調查證據時，知有第159條第1項不
    得為證據之情形，而未於言詞辯論終結前聲明異議者，視為
    有前項之同意，刑事訴訟法第159條之5定有明文。立法意旨
    在於傳聞證據未經當事人之反對詰問予以核實，原則上先予
    排除，惟若當事人已放棄詰問或未聲明異議，基於證據資料
    愈豐富，愈有助於真實發現之理念，且強化言詞辯論主義，
    法院自可承認該傳聞證據例外有證據能力。經查，本案檢察
    官、被告及其辯護人，均未爭執本判決所引用之各項證據，
    復未於言詞辯論終結前聲明異議，本院審酌各該證據作成時
    之情形，亦無違法或不當取證之瑕疵，且均與本案之事實有
    關，認以之作為本案之證據亦無不適當之情形，應認下列各
    項證據均有證據能力。
貳、實體之說明：
一、訊據被告林枝標坦承如附表所示之販賣第一、二級毒品，及
    轉讓甲基安非他命犯行，且查：
(一)、關於被告轉讓甲基安非他命予陳吉卿部分：
    業據證人陳吉卿於警詢時及偵查中具結證稱：綽號「紅龜」
    到我家來，有帶1個吸食器來吸食安非他命（即甲基安非他
    命，下同），我看到他吸食，我就和他一起吸食，地點在我
    現住地我房間內等語（98偵28390號卷第33頁背面、第68頁
    ），復有陳吉卿通知被告到其住處修理電器之通聯譯文附卷
    可稽（同上卷第39、40頁），核與被告於本院之自白相符。
(二)、關於被告販賣甲基安非他命予吳德賢部分：
    業據證人吳德賢於警詢時及偵查中具結證稱：我所施用的海
    洛因來源，是向綽號「紅龜」之男子所購買，都是使用我的
    手機0000-000000號與他的0000-000000號聯絡，10月23日14
    時51分我問他有無安非他命，當次是約在我家交易，這1次
    有交易成，買2千元，最後1次也是在我家交易，是我聯絡他
    ，時間是22日晚上，我跟他說我要回家了，他就知道意思，
    他那1次拿1000元，在我家裡交易（98偵28390號卷第145頁
    、169頁），復有吳德賢使用之0000-000000號與被告使用之
    0000-000000號行動電話之通聯譯文附卷可稽（98偵28390號
    卷第148頁），核與被告於本院之自白相符。
(三)、關於被告販賣海洛因予吳俊慶部分：
    業據證人吳俊慶於警詢時及偵查中具結證稱：我所施用的海
    洛因來源，是向綽號「紅龜」之男子所購買，在潭子崇德路
    上的自行車道附近的7-11買過1次，每次購買500元至1000元
    不等，都是撥打他持用之0000-000000號電話向他購買毒品
    、「紅龜」是朋友阿偉介紹認識的，98年10月16日是「紅龜
    」先打電話給我，問我要不要買毒品海洛因，我同意，這次
    向他買1000元等語（98偵28390號卷第80-81頁、102至103頁
    ），復有吳俊慶以0000-000000號行動電話與被告持用之000
    0-000000號行動電話之通聯譯文附卷可稽（98偵28390號卷
    第85-86頁），核與被告於本院之自白相符。
(四)、關於被告販賣甲基安非他命予紀宏昇部分：
    業據證人紀宏昇於警詢時及偵查中具結證稱：我所施用的毒
    品是向「紅龜」的林枝標購得，9月中旬，在他家附近路旁
    ，以1000元向他買1小包安非他命，另1次在11月22日晚上，
    在我家我自己使用的房間那1次，是當天中午我打他的電話
    後，相約在台中市北屯大買家旁，我以500元向他買1小包安
    非他命，今年5、6月間，朋友林志偉叫我先去他家，林枝標
    有在那裡，林志偉說林枝標可以拿安非他命、海洛因給我，
    但我沒有用海洛因，我去林志偉家向林枝標買1000元的安非
    他命，確定是夏天，後來林枝標有留0000-000000的手機號
    碼，說作為購買毒品聯絡之用，共向林枝標買3、4次安非他
    命，是一手交錢，一手交貨等語（98 偵28390號卷第128頁
    ），且被告於偵查中即坦承如附表編號7所示販賣甲基安非
    他命予紀宏昇之犯行（98偵28390號卷第17、25頁），核與
    被告於本院之自白相符。
(五)、此外，復有在被告住處3樓扣得被告向友人借用、供其販賣
    毒品所用之門號0000000000號之SONY ERICSSON廠牌手機1支
    可佐（手機則為被告所有），被告上開自白，核與事實相符
    。本案事證明確，被告上開犯行，均堪認定。
二、被告行為後，毒品危害防制條例部分條文已於98年5月20日
    修正公布。按法規之修正，如有於特定日生效之必要者，依
    中央法規標準法第20條第2項準用同法第14條之規定，應特
    定其施行日期，若未明定其施行日期，依同法第13條之規定
    ，應自公布日起算至第3日發生效力。此次毒品危害防制條
    例之修正，並無明定其施行日期，揆諸上開說明，應自98年
    5月22日生效，而本案被告所犯，均在修正後毒品危害防制
    條例生效後所犯，自無為新舊法之比較適用，應一律適用現
    行之毒品危害防制條例。故核被告林枝標所為，係犯毒品危
    害防制條例第4條第1項、第2項之販賣第一、二級毒品，及
    藥事法第83條第1項之轉讓禁藥罪。被告為販賣、轉讓第一
    、二級毒品因而持有第一、二級毒品，其持有之低度行為，
    為販賣、轉讓之高度行為所吸收，均不另論罪。被告所犯轉
    讓甲基安非他命犯行，同時觸犯毒品危害防制條例第8條第2
    項及藥事法第83條第1項之罪，屬法規競合關係，因無證據
    證明所轉讓之甲基安非他命已達淨重10公克以上，故應從較
    重之藥事法第83條第1項之轉讓禁藥罪處斷。又被告所犯多
    次販賣第一、二級毒品及轉讓禁藥，犯意各別，行為互殊，
    應予分論併罰。而被告有如犯罪事實欄所載前科並已執行完
    畢，有臺灣高等法院被告前案紀錄表在卷可稽，其於5年內
    故意再犯本件有期徒刑以上之各罪，均為累犯，除販賣第一
    、二級毒品之最重本刑為死刑、無期徒刑部分不得加重外，
    餘均應依刑法第47條第1項規定，加重其刑。又被告林枝標
    所為如附表編號7所示之販賣第二級毒品犯行，於偵審中均
    自白，爰依毒品危害防制條例第17條第2項之規定減輕其刑
    （另附表編號1-6、8所示之轉讓、販賣毒品部分，則因被告
    未於偵查中自白，自與上開規定不符而不得予以減輕其刑）
    。又被告所犯販賣第一級毒品，僅係零星之小額交易，未因
    此獲有鉅額利潤，其惡性與犯罪情節較諸大量、長期販賣第
    一級毒品之毒販，有重大差異，對社會治安及國民健康之危
    害較輕，本院衡諸上情，認被告所為販賣第一級毒品之犯行
    ，縱各罪均量處最低度之刑，仍有情輕法重之憾，犯罪情狀
    尚非無可憫恕，爰依刑法第59條規定，就其販賣第一級毒品
    部分，均酌量減輕其刑。至於被告所犯販賣第二級毒品部分
    ，因法定最輕本刑為有期徒刑7年，尚難認有情輕法重之情
    形，爰不依刑法第59條之規定減輕其刑，併此敘明。被告所
    犯如附表編號4、5、7所示部分，同時有刑之加重及減輕事
    由，爰依法先加重後減輕之。爰審酌被告之犯罪動機、目的
    、手段、販賣毒品之數量及所得，以及犯後原否認犯行（僅
    於偵查中坦承如附表編號7之犯行），迄本院則坦承全部犯
    行之態度等一切情狀，分別量處如附表所示之刑，主刑部分
    並定其應執行之刑。檢察官雖具體求處合併定有期徒刑20年
    ，本院則斟酌上情，認合併定如主文所示之刑即足，附此敘
    明。
三、未扣案之販賣第一級毒品500元、1000元、販賣第二級所得
    2000元、1000元、1000元、1000元、500元，應分別依同條
    例第19條第1項規定宣告沒收之，如全部或一部不能沒收時
    ，則以其財產抵償之。另扣案之SONY ERICSSON牌手機1支，
    係被告所有供犯本件販賣第一、二級毒品所用之犯罪工具，
    應依毒品危害防制條例第19條第1項之規定諭知沒收，而其
    內所插入使用之門號0000-000000號SIM卡1張，則係被告向
    蔡姓友人所借用，業據被告供明在卷（警卷第5頁、本院99
    年11月4日筆錄第5頁），且該SIM卡之申請人為蔡振裕（參
    98他4713號卷第12頁），確非被告，自不得諭知沒收；另扣
    案之第二級毒品甲基安非他命共2小包（原含袋總重3.7公克
    ；嗣經鑑驗後，因鑑驗滅失0.002公克，驗餘淨重分別為1.
    906公克、0.966公克，空包裝總重0.826公克）及吸食器1組
    ，係被告所有供施用第二級毒品所用之物，除為被告自承在
    卷外，亦據本院99年度易字第285號判決如是認定，而被告
    林枝標涉嫌施用第二級毒品部分，業經本院於99年2月25日
    以99年度易字第285號判處有期徒刑6月，於99年3月15日確
    定，上開物品均已於該案沒收銷燬及沒收而滅失，且上開物
    品與本案無關，自不得於本案諭知沒收銷燬或沒收，均併此
    敘明。
據上論斷，應依刑事訴訟法第299條第1項前段，毒品危害防制條
例第4條第1項、第2項、第17條第2項、第19條第1項，藥事法第
83 條第1項，刑法第11條、第47條第1項、第59條、第51條第5款
，判決如主文。
本案經檢察官楊朝嘉到庭執行職務。
中    華    民    國    99    年    12    月    2     日
           刑事第十二庭   審判長法  官  郭瑞祥
                                法  官  莊秋燕
                                法  官  簡婉倫
以上正本證明與原本無異。
如不服本判決應於收受判決後10日內向本院提出上訴書狀，並應
敘述具體理由；其未敘述上訴理由者，應於上訴期間屆滿後20日
內向本院補提理由書（均須按他造當事人之人數附繕本）「切勿
逕送上級法院」。
                                書記官  黃雅青
中    華    民    國    99    年    12    月    2     日
附錄論罪科刑法條
毒品危害防制條例第4條第1、2項
製造、運輸、販賣第一級毒品者，處死刑或無期徒刑；處無期徒
刑者，得併科新臺幣 2 千萬元以下罰金。
製造、運輸、販賣第二級毒品者，處無期徒刑或 7 年以上有期
徒刑，得併科新臺幣 1 千萬元以下罰金。
藥事法第83條第1項
明知為偽藥或禁藥，而販賣、供應、調劑、運送、寄藏、牙保、
轉讓或意圖販賣而陳列者，處 7 年以下有期徒刑，得併科新臺
幣 5 百萬元以下罰金。
附表
┌──┬────┬──────┬──────────┐
│編號│犯罪事實│  所犯法條  │   宣告刑           │
│    │        │            │（含主刑及從刑）    │
├──┼────┼──────┼──────────┤
│ 一 │如犯罪事│藥事法第83條│林枝標明知為禁藥，而│
│    │實欄一之│第1項之轉讓 │轉讓，累犯，處有期徒│
│    │(一)      │禁藥罪。    │刑捌月。            │
├──┼────┼──────┼──────────┤
│ 二 │如犯罪事│毒品危害防制│林枝標販賣第二級毒品│
│    │實欄一之│條例第4條第2│，累犯，處有期徒刑捌│
│    │(二)      │項之販賣第二│年。未扣案之販賣第二│
│    │        │級毒品罪。  │級毒品所得新臺幣貳仟│
│    │        │            │元沒收，如全部或一部│
│    │        │            │不能沒收時，以其財產│
│    │        │            │抵償之。扣案之SONY  │
│    │        │            │ERICSSON牌手機壹支（│
│    │        │            │不含其內之SIM卡）沒 │
│    │        │            │收。                │
├──┼────┼──────┼──────────┤
│ 三 │如犯罪事│毒品危害防制│林枝標販賣第二級毒品│
│    │實欄一之│條例第4條第2│，累犯，處有期徒刑捌│
│    │(三)      │項之販賣第二│年。未扣案之販賣第二│
│    │        │級毒品罪。  │級毒品所得新臺幣壹仟│
│    │        │            │元沒收，如全部或一部│
│    │        │            │不能沒收時，以其財產│
│    │        │            │抵償之。扣案之SONY  │
│    │        │            │ERICSSON牌手機壹支（│
│    │        │            │不含其內之SIM卡）沒 │
│    │        │            │收。                │
├──┼────┼──────┼──────────┤
│ 四 │如犯罪事│毒品危害防制│林枝標販賣第一級毒品│
│    │實欄一之│條例第4條第1│，累犯，處有期徒刑拾│
│    │(四)      │項之販賣第一│伍年貳月。未扣案之販│
│    │        │級毒品罪。  │賣第一級毒品所得新臺│
│    │        │            │幣伍佰元沒收，如全部│
│    │        │            │或一部不能沒收時，以│
│    │        │            │其財產抵償之。扣案之│
│    │        │            │SONY ERICSSON牌手機 │
│    │        │            │壹支（不含其內之SIM │
│    │        │            │卡）沒收。          │
├──┼────┼──────┼──────────┤
│ 五 │如犯罪事│毒品危害防制│林枝標販賣第一級毒品│
│    │實欄一之│條例第4條第1│，累犯，處有期徒刑拾│
│    │(五)      │項之販賣第一│伍年貳月。未扣案之販│
│    │        │級毒品罪。  │賣第一級毒品所得新臺│
│    │        │            │幣壹仟元沒收，如全部│
│    │        │            │或一部不能沒收時，以│
│    │        │            │其財產抵償之。扣案之│
│    │        │            │SONY ERICSSON牌手機 │
│    │        │            │壹支（不含其內之SIM │
│    │        │            │卡）沒收。          │
├──┼────┼──────┼──────────┤
│ 六 │如犯罪事│毒品危害防制│林枝標販賣第二級毒品│
│    │實欄一之│條例第4條第2│，累犯，處有期徒刑捌│
│    │(六)      │項之販賣第二│年。未扣案之販賣第二│
│    │        │級毒品罪。  │級毒品所得新臺幣壹仟│
│    │        │            │元沒收，如全部或一部│
│    │        │            │不能沒收時，以其財產│
│    │        │            │抵償之。扣案之SONY  │
│    │        │            │ERICSSON牌手機壹支（│
│    │        │            │不含其內之SIM卡）沒 │
│    │        │            │收。                │
├──┼────┼──────┼──────────┤
│ 七 │如犯罪事│毒品危害防制│林枝標販賣第二級毒品│
│    │實欄一之│條例第4條第2│，累犯，處有期徒刑肆│
│    │(七)      │項之販賣第二│年。未扣案之販賣第二│
│    │        │級毒品罪。  │級毒品所得新臺幣壹仟│
│    │        │            │元沒收，如全部或一部│
│    │        │            │不能沒收時，以其財產│
│    │        │            │抵償之。扣案之SONY  │
│    │        │            │ERICSSON牌手機壹支（│
│    │        │            │不含其內之SIM卡）沒 │
│    │        │            │收。                │
├──┼────┼──────┼──────────┤
│ 八 │如犯罪事│毒品危害防制│林枝標販賣第二級毒品│
│    │實欄一之│條例第4條第2│，累犯，處有期徒刑捌│
│    │(八)      │項之販賣第二│年。未扣案之販賣第二│
│    │        │級毒品罪。  │級毒品所得新臺幣伍佰│
│    │        │            │元沒收，如全部或一部│
│    │        │            │不能沒收時，以其財產│
│    │        │            │抵償之。扣案之SONY  │
│    │        │            │ERICSSON牌手機壹支（│
│    │        │            │不含其內之SIM卡）沒 │
│    │        │            │收。                │
└──┴────┴──────┴──────────┘

司法院資訊處製作；財團法人民間司法改革基金會備份。
